Minutes et répertoires du notaire François MOUCHET, 24 décembre 1839 - 31 juillet 1873 (étude XX)
Archives nationales
- Minutes de François MOUCHET, 24 décembre 1839 - septembre 1873; MC/ET/XX/967 - MC/ET/XX/1123
  - Minutes. 1851, janvier - février, janvier - février 1851; MC/ET/XX/1014
    - Procuration revenus., 20 janvier 1851; MC/ET/XX/1014
      Domicile: Paris (Paris) rue de Bourbon-Villeneuve, 25.
      Nom, qualité: (M.) Servais de Saulle, Jean.
      Profession: avoué (ancien).
      Domicile: Ansauvillers (Oise)
    - Procuration rente publique, vente de rente etat 5%, 59f., 22 janvier 1851; MC/ET/XX/1014
      Nom, qualité: (M.) Papin, Jacques.
      Domicile: Ancenis (Loire-Atlantique).
    - Requisition, certificat de propriété, montant des reprises, 14290f., 25 janvier 1851; MC/ET/XX/1014
      Nom, qualité: (Mme ou Mlle) Flizet, Anne Lucie.
      Domicile: Paris (Paris) rue des Ternes, 2.
      Nom, qualité: (M.) Nau, Eugene
    - Bail, transport, maison, 2200f, Paris (Paris) rue Montmartre, 88., 25 janvier 1851; MC/ET/XX/1014
      Nom, qualité: (M.) Chavance de Chauvigny de Fonblanche, Emile Helene.
      Profession: maitre d'hotel, Paris.
      Domicile: Paris (Paris) rue Montmartre, 88.
      Nom, qualité: (M.) Piquant, Jean Auguste.
      Profession: employe, Paris.
      Domicile: Paris (Paris) rue Sainte-Avoye, 6
    - Donation entre epoux., 26 janvier 1851; MC/ET/XX/1014
      Domicile: Paris (Paris) rue Sainte-Avoye, 6.
      Nom, qualité: (Mme ou Mlle) Picault, Anne Louise Eugenie.
    - Donation entre epoux., 26 janvier 1851; MC/ET/XX/1014
    - Donation entre epoux., 28 janvier 1851; MC/ET/XX/1014
      Nom, qualité: (M.) Laroque, Pierre Louis.
      Profession: chef d'atelier, Toulouse (Haute-Garonne).
      Domicile: Toulouse (Haute-Garonne).
      Nom, qualité: (Mme ou Mlle) Bazin, Marie Desiree.
    - Quittance, paiement de maison, 6000f, Clichy (Hauts-de-Seine)., 28 janvier 1851; MC/ET/XX/1014
      Nom, qualité: (M.) Passerat, Francois.
      Profession: employe (ancien), Paris.
      Domicile: Paris (Paris) passage Sainte-Avoye, 6.
      Nom, qualité: (personne morale) Benard (hoirs).
      Relations: héritiers de l'intervenant 3.
      Nom, qualité: (M.) Benard, Augustin.
      Profession: marchand de vin, Clichy (Hauts-de-Seine).
      Domicile: Clichy (Hauts-de-Seine)
    - Cahier des charges, créances, mise à prix, 200f., 28 janvier 1851; MC/ET/XX/1014
      Nom, qualité: (M.) Celeu, Eloi.
      Domicile: Paris (Paris) rue de Provence, 22
    - Procuration revenus., 28 janvier 1851; MC/ET/XX/1014
      Nom, qualité: (Mme ou Mlle) Popon de Maucune, Louise Laetitia.
      Domicile: Paris (Paris) rue Godot-de-Mauroy, 29.
      Nom, qualité: (M.) Le Melorel de La Haichois, Charles.
      Profession: avocat, Paris.
      Domicile: Paris (Paris) rue Basse-du-Rempart, 32
    - Donation entre epoux., 28 janvier 1851; MC/ET/XX/1014
      Nom, qualité: (Mme ou Mlle) Bazin, Marie Deisre.
      Domicile: Toulouse (Haute-Garonne)
    - Obligation, emprunt, 785f., 29 janvier 1851; MC/ET/XX/1014
      Nom, qualité: (M.) Barbier Sainte-Marie, Marie Antoine.
      Domicile: Paris (Paris) rue Lafayette, 13.
      Nom, qualité: (M.) Jeannotte-Bozerian, Jules Francois.
      Domicile: Paris (Paris) rue de Trevise, 40
    - Quittance, remboursement de frais de justice, 816f., 29 janvier 1851; MC/ET/XX/1014
      Nom, qualité: (M.) Morel, Pierre Theophile.
      Domicile: Paris (Paris) rue de la Reforme, 69.
      Nom, qualité: (Mme ou Mlle) Richaud, Arsene Francoise Julie.
      Domicile: Paris (Paris) avenue de Saint-Denis, 3.
      Nom, qualité: (M.) Heurtaud, Francois Nicolas.
      Profession: ingenieur civil, Paris.
      Domicile: Paris (Paris) avenue de Saint-Denis, 3
    - Procuration rente publique, vente de rente etat, 65f., 29 janvier 1851; MC/ET/XX/1014
      Nom, qualité: (M.) Decazes, Michel Theodore.
      Profession: receveur des finances, Libourne (Gironde).
      Domicile: Libourne (Gironde).
    - Bail, transport, maison, 2400f, Paris (Paris) rue Montmartre, 88, hotel de Corbeil., 30 janvier 1851; MC/ET/XX/1014
      Nom, qualité: (Mme ou Mlle) Gervais, Anne Louise Victoire.
      Profession: tenanciere de restaurant, Paris.
      Domicile: Paris (Paris) boulevard Montmartre, 21.
      Nom, qualité: (M.) Barbarin, Jean.
      Nom, qualité: (Mme ou Mlle) Alibert, Marie Anne.
      Nom, qualité: (M.) Vollet, Pierre.
      Profession: tenancier d'hotel, Paris.
      Domicile: Paris (Paris) rue Montmartre, 88
    - Prorogation, delai de remboursement emprunt, 40000f., 30 janvier 1851; MC/ET/XX/1014
      Nom, qualité: (Mme ou Mlle) Poissonnier, Emilie Antoinette.
      Domicile: Paris (Paris) rue Madame, 32.
      Nom, qualité: (M.) Coullard-Descos, Aubin.
      Nom, qualité: (M.) Barbier-Sainte-Marie, Marie Antoine.
      Domicile: Paris (Paris) rue Lafayette, 19
    - Mariage., 30 janvier 1851; MC/ET/XX/1014
      Nom, qualité: (M.) Montourcy, Antoine.
      Profession: commissionnaire, Paris.
      Domicile: Paris (Paris) rue de Charonne, 59.
      Nom, qualité: (M.) Montourcy, Pierre.
      Domicile: Ytrac (Cantal).
      Nom, qualité: (Mme ou Mlle) Bourg, Denise Marie.
      Profession: cuisiniere, Paris.
      Domicile: Paris (Paris) Faubourg-St-Antoine, 45.
      Nom, qualité: (M.) Bourg, Jean.
      Domicile: Saint-Etienne-Cantales (Cantal)
    - Procuration rente publique, conversion d'indemnite aux ex-possesseurs d'esclaves 5%, 1850f., 1er février 1851; MC/ET/XX/1014
      Nom, qualité: (M.) Borde, Jean Baptiste Jacques Gustave.
      Profession: négociant, Saint-Pierre (martinique (la)).
      Domicile: Saint-Pierre (martinique (la)).
      Nom, qualité: (M.) Brondex, Pierre Cyprien.
      Profession: garcon de recette, Paris.
    - Procuration revenus., 3 février 1851; MC/ET/XX/1014
      Nom, qualité: (Mme ou Mlle) Bret, Marie Josephine.
      Domicile: Saint-Germain-en-Laye (Yvelines).
      Nom, qualité: (Mme ou Mlle) Schmidt, Josephine Adele.
      Intervenant 3, 3:
      Nom, qualité: (M.) Ventre d'Auriol, Jean Antoine Eugene.
      Profession: receveur de rente, Paris.
      Domicile: Paris (Paris) rue Montmartre, 177
    - Donation entre epoux, usufruit d'immeubles., 3 février 1851; MC/ET/XX/1014
      Nom, qualité: (Mme ou Mlle) Fleureau, Ambroise Therese.
      Domicile: Montmartre (Paris) rue des Trois-Freres, 5.
      Nom, qualité: (M.) Montagne, Pierre.
      Profession: employe au timbre, Montmartre (Paris).
      Domicile: Montmartre (Paris) rue des-Trois-Freres, 5
    - Donation entre epoux, usufruit d'immeubles., 3 février 1851; MC/ET/XX/1014
      Domicile: Montmartre (Paris) rue des-Trois-Freres, 5.
    - Quittance, vente de terres, 14000f, Groslay (95)., 5 février 1851; MC/ET/XX/1014
      Nom, qualité: (M.) Dauger, Alexandre Georges Gustave.
      Domicile: Paris (Paris) rue des Carmes.
      Nom, qualité: (M.) Montigny, Charles Auguste Didier.
      Profession: négociant, Paris.
      Domicile: Paris (Paris) rue de l'Echiquier, 16
    - Succession, arrangement de famille., 6 février 1851; MC/ET/XX/1014
      Nom, qualité: (Mme ou Mlle) Pannier, Catherine Desiree.
      Domicile: Paris (Paris) rue de Vaugirard, 151.
      Nom, qualité: (M.) Henry, Claude Marie.
      Profession: macon, Paris.
      Domicile: Paris (Paris) rue de Vaugirard, 151
    - Decharge, dépôt, inscriptions de rentes etat 5%, 13330f., 7 février 1851; MC/ET/XX/1014
      Nom, qualité: (M.) Conway d'Hertford, Richard Seymour.
      Domicile: Paris (Paris) rue Laffitte, 2.
      Nom, qualité: (M.) Glandaz, Antoine Sigismond.
      Profession: avoué près le tribunal de la seine, Paris.
      Domicile: Paris (Paris)
    - Succession, notoriete., 8 février 1851; MC/ET/XX/1014
    - Procuration rente publique, vente de rente etat 5%, 500f., 8 février 1851; MC/ET/XX/1014
      Nom, qualité: (M.) Morell de, Robert.
      Domicile: Paris (Paris) rue de Bellechasse, 24.
      Nom, qualité: (M.) Baudrand, Michel Antoine.
      Domicile: Paris (Paris) rue des Beaux-Arts, 5
    - Mainlevee, hypotheque., 8 février 1851; MC/ET/XX/1014
      Intervenant 1, indirect:
      Nom, qualité: (personne morale) Coullard-Descos (hoirs).
      Relations: héritiers de l'intervenant 2.
      Domicile: Paris (Paris) rue Lafayette, 13
    - Donation entre epoux., 10 février 1851; MC/ET/XX/1014
      Nom, qualité: (M.) Cousin, Louis Joseph Gabriel.
      Profession: epicier (marchand), Paris.
      Domicile: Paris (Paris) rue Saint-Honore, 330.
      Nom, qualité: (Mme ou Mlle) Guibert, Marie Reine.
      Relations: veuve de l'intervenant 3, épouse de l'intervenant 1.
      Nom, qualité: (M.) Deligny, Henri Francois.
    - Donation entre epoux., 10 février 1851; MC/ET/XX/1014
      Domicile: Paris (Paris) rue Saint-Honore, 330
    - Bail, boutique, 800f, Paris (Paris) rue Sainte-Anne, 50., 11 février 1851; MC/ET/XX/1014
      Nom, qualité: (M.) Besson, Antoine Nicolas.
      Domicile: Orleans (Loiret).
      Nom, qualité: (M.) Havard, Joseph Michel.
      Profession: fabricant de garde-robe, Paris.
      Domicile: Paris (Paris) rue Saint-Anne, 50
    - Procuration acte, gerance de maisons, Paris (Paris) rue Mouffetard, 174-184., 11 février 1851; MC/ET/XX/1014
      Domicile: Paris (Paris) rue Monsieur-le-Prince, 26.
      Nom, qualité: (M.) Genty, Louis Joseph.
      Profession: blanchisseur, Paris.
      Domicile: Paris (Paris) rue Mouffetard, 174
    - Testament, depot., 13 février 1851; MC/ET/XX/1014
      Nom, qualité: (M.) Taradin, Jean Charles.
      Domicile: Gentilly (Val-de-Marne) Glaciere (la)
    - Quittance, solde du prix d'un immeuble, 18603f, Bercy (Paris)., 14 février 1851; MC/ET/XX/1014
      Nom, qualité: (M.) Le Pelletier de Rosanbo, Louis.
      Domicile: Fontenay-Saint-Pere (Yvelines) chateau du Mesnil.
      Nom, qualité: (M.) Gallois de Naives, Louis Jules.
      Domicile: Paris (Paris) rue Verte, 22.
      Nom, qualité: (M.) Alexandre, Louis Joachim.
      Profession: commissaire priseur, Paris.
      Domicile: Paris (Paris) rue Boucherat, 30
    - Procuration acte, depot., 14 février 1851; MC/ET/XX/1014
      Nom, qualité: (M.) Mornay de, Charles Henri Edgard.
      Profession: ministre plenipotentiaire (ancien).
      Domicile: Montfort-l'Amaury (Yvelines) chateau de Groussey.
      Domicile: Paris (Paris) rue des Augustins, 18
    - Société, commerce de fleurs artificelles, Paris (Paris) rue de Gramont, 26., 14 février 1851; MC/ET/XX/1014
      Nom, qualité: (Mme ou Mlle) Plataret de Villeneuve, Anne Berthe Caroline.
      Domicile: Paris (Paris) rue de Gramont, 26.
      Nom, qualité: (M.) Chevet, Antoine.
      Nom, qualité: (Mme ou Mlle) Plataret de Villeneuve, Anne Madeleine Josephine.
      Domicile: Paris (Paris) rue de Gramont, 26
    - Vente, terres, 1000f, Athis-Mons (Essonne)., 15 février 1851; MC/ET/XX/1014
      Nom, qualité: (M.) Chodron, Henri Jules.
      Domicile: Paris (Paris) rue de Vaugirard, 20.
      Nom, qualité: (M.) Josset, Marcel Dieudonne.
      Domicile: Paris (Paris) rue Macon, 9
    - Procuration rente publique, dépôt, vente de rente etat 5%, 72f., 15 février 1851; MC/ET/XX/1014
      Nom, qualité: (M.) Lambertye de, Emmanuel.
      Domicile: Cluzeau (Allier).
      Nom, qualité: (M.) Chevenon de Begny, Jean Baptiste Aime Anatole.
      Domicile: Montlucon (Allier)
    - Procuration revenus., 15 février 1851; MC/ET/XX/1014
      Nom, qualité: (M.) Husson, Eugene Alexandre.
      Profession: general (retraite).
      Domicile: Paris (Paris) rue Cadet, 13.
      Nom, qualité: (Mme ou Mlle) Gautherin, Marie Therese Adele.
      Domicile: Paris (Paris) rue Cadet, 13
    - Procuration acte, prise de possession de succession., 17 février 1851; MC/ET/XX/1014
      Nom, qualité: (M.) Camus, Charles Hector.
      Profession: négociant (ancien).
      Domicile: Paris (Paris) rue de la Charite, 8.
      Relations: fils de l'intervenant 2, héritier de l'intervenant 2.
      Nom, qualité: (Mme ou Mlle) Follet, Adelaide Sophie.
      Nom, qualité: (M.) Camus, Charles Francois.
    - Quittance, solde de rente viagere, 6000f., 17 février 1851; MC/ET/XX/1014
      Nom, qualité: (M.) Boucher, Pierre.
      Profession: rentier.
      Domicile: Cergy (95).
      Nom, qualité: (M.) Gariel, Jean Baptiste Hippolyte.
      Profession: entrepreneur de travaux publics, Paris.
      Domicile: Paris (Paris) quai de Valmy, 6
      Date de révision: 2012
    - Procuration revenus, recouvrement de loyers fermages arrerages., 17 février 1851; MC/ET/XX/1014
      Nom, qualité: (M.) Manker, Francois Cesar.
      Profession: forgeron, Paris.
      Domicile: Paris (Paris) rue Saint-Florentin, 14.
      Nom, qualité: (Mme ou Mlle) Leonidas, Marie Anne Philippine.
      Domicile: Paris (Paris) rue Saint-Honore, 414
    - Obligation, paiement de loyers de maisons (2)1553f, Paris (Paris) rue Mouffetard, 174-184., 18 février 1851; MC/ET/XX/1014
      Nom, qualité: (Mme ou Mlle) Provost, Marie Madeleine.
      Domicile: Paris (Paris) rue Mouffetard, 184.
      Nom, qualité: (M.) Deur, Jean Denis.
      Nom, qualité: (M.) Garin, Pierre Auguste.
      Profession: fabricant de chandelles, Paris.
      Domicile: Paris (Paris) rue Mouffetard, 184
    - Mariage., 20 février 1851; MC/ET/XX/1014
      Nom, qualité: (M.) Mazille, Pierre.
      Profession: boulanger (garcon), Paris.
      Domicile: Paris (Paris) rue Saint-Marc, 5.
      Nom, qualité: (M.) Mazille, Jean Marie.
      Nom, qualité: (Mme ou Mlle) Perrier, Francoise.
      Domicile: Paris (Paris) rue de la Bourse, 2.
      Nom, qualité: (M.) Perrier.
      Domicile: Dolomieu (Isère)
    - Procuration revenus, recouvrement de loyers et fermages., 21 février 1851; MC/ET/XX/1014
      Nom, qualité: (M.) Garnier, Francois.
      Profession: entrepreneur de travaux-publics, Paris.
      Domicile: Paris (Paris) rue Saint-Pierre-Amelot, 16.
      Nom, qualité: (M.) Fouche, Pierre Etienne.
      Domicile: Langeais (Indre-et-Loire)
    - Procuration revenus, acceptation de tous billets à la banque de france., 21 février 1851; MC/ET/XX/1014
      Domicile: Paris (Paris) quai de Valmy, 61.
      Nom, qualité: (M.) Bosse, Armand.
      Profession: entrepreneur de travaux-publics, Havre (le) (Seine-Maritime).
      Domicile: Havre (le) (Seine-Maritime)
    - Procuration acte, gestion de société., 21 février 1851; MC/ET/XX/1014
      Nom, qualité: (M.) Thibaudet.
      Profession: ingenieur civil, Besancon (Doubs).
      Domicile: Besancon (Doubs)
    - Procuration acte, gestion d'entreprise de travaux-publics, Paris (Paris)., 21 février 1851; MC/ET/XX/1014
      Nom, qualité: (M.) Raverat, Pierre.
      Profession: conducteur de travaux, Paris.
      Domicile: Paris (Paris) quai de Valmy, 61
    - Procuration acte, direction d'usine metallurgique, Mondon (Doubs)., 21 février 1851; MC/ET/XX/1014
      Nom, qualité: (M.) Courroux, Jacques Alexandre.
      Profession: directeur de forges, Mondon (Doubs).
      Domicile: Mondon (Doubs)
    - Testament, depot., 22 février 1851; MC/ET/XX/1014
      Nom, qualité: (Mme ou Mlle) Repond de Villard-Volard, Marie Felicite.
      Domicile: Villard-Volard (suisse)
    - Procuration rente publique, vente de rente etat 5%, 88f., 26 février 1851; MC/ET/XX/1014
      Nom, qualité: (M.) Lallemant de Liocourt de, Ferdinand.
      Profession: percepteur, Vitry-sur-Seine (Val-de-Marne).
      Domicile: Vitry-sur-Seine (Val-de-Marne).
      Nom, qualité: (M.) Archdeacon, Edmond Alexandre.
    - Mariage., 27 février 1851; MC/ET/XX/1014
      Nom, qualité: (M.) Dufour, Alphonse Francois Luglien Rene.
      Domicile: Paris (Paris) rue de la Reforme, 2.
      Nom, qualité: (M.) Dufour, Jean Baptiste Luglien.
      Nom, qualité: (Mme ou Mlle) Ponthieu, Leonine Julie.
      Domicile: Paris (Paris) rue de Grenelle-St-Honore, 19.
      Nom, qualité: (M.) Ponthieu, Jean Pierre.
      Domicile: Paris (Paris) rue de Grenelle-St-Honore, 19
  - Minutes. 1851, mars - avril, mars - avril 1851; MC/ET/XX/1015
    - Donation entre epoux, usufruit d'immeubles., 1er mars 1851; MC/ET/XX/1015
      Profession: macon (maître), Paris.
      Nom, qualité: (Mme ou Mlle) Tournadre, Marie.
      Relations: épouse de l'intervenant 1, veuve de l'intervenant 3.
      Nom, qualité: (M.) Tombel, Etienne.
    - Notoriete, mariage., 1er mars 1851; MC/ET/XX/1015
      Nom, qualité: (M.) Textoris, Louis Jean Baptiste Hippolyte.
      Domicile: Paris (Paris) rue de Provence, 56.
      Nom, qualité: (M.) Textoris, Jean Baptiste Marie Joseph.
      Domicile: (martinique (la)).
      Nom, qualité: (Mme ou Mlle) Duhem, Sophie Constance Joseph.
      Nom, qualité: (M.) Duhem, Guillain Constant
    - Donation entre epoux, usufruit d'immeubles., 1er mars 1851; MC/ET/XX/1015
      Relations: épouse de l'intervenant 2, veuve de l'intervenant 3.
    - Succession, inventaire apres décès., 3 mars 1851; MC/ET/XX/1015
      Nom, qualité: (M.) Gualieu, Francois Jules.
      Domicile: Paris (Paris) rue Leveque, 1
    - Succession, inventaire apres décès., 4 mars 1851; MC/ET/XX/1015
      Nom, qualité: (M.) Cheilus, Charles Benoit Marie.
      Domicile: Paris (Paris) Grande-rue de Chaillot, 24
    - Procuration rente publique, vente de rente etat 5%, 101f., 4 mars 1851; MC/ET/XX/1015
      Nom, qualité: (Mme ou Mlle) Pontignie, Constance.
      Domicile: Paris (Paris) rue du Houssaye.
      Nom, qualité: (M.) Peytrignet, Francois.
      Domicile: Paris (Paris) rue Lepelletier, 31
    - Procuration revenus, recouvrement de loyers., 5 mars 1851; MC/ET/XX/1015
      Nom, qualité: (M.) Gariel, Charles Etienne Ernest.
    - Procuration acte, recueillir toutes successions., 5 mars 1851; MC/ET/XX/1015
      Nom, qualité: (M.) Laine, Edouard Hubert.
      Profession: aide-commissaire de la marine, Brest (Finistère).
      Domicile: Brest (Finistère).
      Nom, qualité: (Mme ou Mlle) Pontais, Marie Rose Elisabeth.
      Domicile: Fort-de-France (martinique (la)).
    - Transport, créances, 12000f., 6 mars 1851; MC/ET/XX/1015
      Domicile: Batignolles (les) (Paris) rue Truffaut, 91.
      Relations: créancier(e) de l'intervenant 2.
      Domicile: Tours (Indre-et-Loire).
      Nom, qualité: (M.) Lesnier, Henri Gustave.
      Profession: négociant, Tours (Indre-et-Loire).
      Domicile: Tours (Indre-et-Loire)
    - Procuration générale, acceptation de donation., 6 mars 1851; MC/ET/XX/1015
      Nom, qualité: (Mme ou Mlle) Petot, Jeanne Charlotte.
      Domicile: Paris (Paris) rue Neuve-des-Mathurins, 86.
      Nom, qualité: (M.) Petot, Jean Baptiste.
      Profession: cultivateur, Aumont (Jura).
      Domicile: Aumont (Jura).
      Relations: frère de l'intervenant 1
    - Succession, inventaire apres décès., 7 mars 1851; MC/ET/XX/1015
      Domicile: Paris (Paris) passage du Caire, 2
    - Procuration rente publique, dépôt, vente de rente, 5%, 63f., 8 mars 1851; MC/ET/XX/1015
      Nom, qualité: (M.) Bourgeot, Edme.
      Profession: cocher, Avallon (Yonne), Alleux (les), chateau.
      Domicile: Avallon (Yonne) Alleux (les), chateau.
      Nom, qualité: (M.) Noblot, Etienne.
      Profession: cordonnier, Paris.
      Domicile: Paris (Paris) rue Taitbout, 9
    - Reconnaissance, dettes, 11500f., 10 mars 1851; MC/ET/XX/1015
      Nom, qualité: (M.) Boquet-Liancourt, Charles Eugene.
      Domicile: Meaux (Seine-et-Marne).
      Nom, qualité: (M.) Charrassin, Frederic.
      Profession: representant du peuple, Paris.
      Domicile: Paris (Paris) avenue Dauphine, 3
    - Vente, terrain et batiment, 1400f, Passy (Paris)., 12 mars 1851; MC/ET/XX/1015
      Nom, qualité: (M.) Ranchon, Claude Marie.
      Nom, qualité: (M.) Trouvot, Joseph.
      Profession: marchand de vin, Passy (Paris).
      Domicile: Passy (Paris) Grande-Rue, 6
    - Procuration revenus, depot., 12 mars 1851; MC/ET/XX/1015
      Nom, qualité: (M.) Pahnvitz, Jean Baptiste Alphonse.
      Domicile: Nouvelle-Orleans (la) (louisiane).
      Nom, qualité: (M.) Chevallot, Jean Nicolas.
      Domicile: Paris (Paris) rue Saint-Marc-Feydeau, 9
    - Testament., 14 mars 1851; MC/ET/XX/1015
      Nom, qualité: (Mme ou Mlle) Javelaud, Anne.
      Domicile: Paris (Paris) rue de Savoie, 6
    - Notoriete, vente de rente etat, 3%, 259f., 15 mars 1851; MC/ET/XX/1015
      Nom, qualité: (M.) Blay, Achille Pierre.
      Profession: liquiditateur judiciaire, Paris.
      Domicile: Paris (Paris) rue Richelieu, 60.
      Relations: liquidateur(s) judiciaire(s) de l'intervenant 2.
      Nom: Société Lehr Guetat et Cie
    - Donation entre epoux, usufruit d'immeubles., 15 mars 1851; MC/ET/XX/1015
      Nom, qualité: (Mme ou Mlle) Becu, Adelaide Josephine Josephe.
      Domicile: Paris (Paris) rue du Faubourg-Montmartre, 17.
      Nom, qualité: (M.) Kneringer, Jean Pierre Simon.
      Profession: accordeur de pianos, Paris.
      Domicile: Paris (Paris) rue du Faubourg-Montmartre, 17
    - Donation entre epoux, usufruit d'immeubles., 15 mars 1851; MC/ET/XX/1015
    - Bail, maison, 1000f, Paris (Paris) rue Descartes, 43., 18 mars 1851; MC/ET/XX/1015
      Nom, qualité: (M.) Roard de Clichy, Jean Louis.
      Profession: manufacturier, Paris.
      Domicile: Paris (Paris) rue du Faubourg-Montmartre, 13.
      Nom, qualité: (M.) Leplain, Etienne Jean Antoine.
      Domicile: Paris (Paris) rue Descartes, 43
    - Succession, partage., 20 mars 1851; MC/ET/XX/1015
      Nom, qualité: (M.) Derue, Jean Baptiste Nicolas.
    - Quittance, remboursement d'emprunt, 6692f., 20 mars 1851; MC/ET/XX/1015
      Nom, qualité: (M.) Koch, Jean Baptiste Frederic.
      Profession: marechal de camp, Paris.
      Domicile: Paris (Paris) rue des Vosges, 14.
      Nom, qualité: (M.) Duchesne, Antoine Louis Hippolyte.
      Domicile: Saint-Ismier (Isère)
    - Quittance, paiement d'adjudication de maison, 61085f, Paris (Paris) rue Quincampoix, 55., 20 mars 1851; MC/ET/XX/1015
      Nom, qualité: (M.) Berard, Denis Andre.
      Profession: entrepreneur de menuiserie, Paris.
      Domicile: Paris (Paris) rue Neuve-Breda, 18.
      Nom, qualité: (M.) Pecquet, Casimir Florimont.
      Domicile: Inval-Boiron (Somme)
    - Procuration par Marguerite-Joséphine-Ida Ferrand, dite Ida Ferrier, comédienne, habitant Florence (Italie), épouse d'Alexandre Dumas Davy de La Pailleterie, homme de lettres, à Anne Calais, veuve Ferrand, sa mère., 21 mars 1851; MC/ET/XX/1015
      procuration; Dumas Davy de La Pailleterie, Alexandre dit Alexandre Dumas; Ferrand, Marguerite-Joséphine-Ida dite Ida Ferrier; Calais, Anne (veuve Ferrand); écrivain; acteur
    - Vente, marais, 16082f, Saint-Gratien (95)., 21 mars 1851; MC/ET/XX/1015
      Nom, qualité: (M.) Belin, Jules Celestin Ferdinand.
      Domicile: Paris (Paris) rue du Port-Mahon, 6.
      Nom, qualité: (M.) Robin, Louis Sylvain.
      Domicile: Paris (Paris) rue Laffitte, 53
    - Vente, marais, 542034f, Saint-Gratien (95)., 21 mars 1851; MC/ET/XX/1015
    - Vente, bois, 8435f, Saint-Gratien (95)., 21 mars 1851; MC/ET/XX/1015
    - Succession, notoriete., 21 mars 1851; MC/ET/XX/1015
      Nom, qualité: (Mme ou Mlle) Issaurat, Louise Adelaide.
      Domicile: Paris (Paris) Faubourg Poissonniere, 50.
      Nom, qualité: (M.) Parant, Adolphe Jean.
      Nom, qualité: (M.) Issaurat, Arnaud Antoine.
      Domicile: Belleville (Paris) rue de Calais, 22
    - Procuration générale, depot., 21 mars 1851; MC/ET/XX/1015
      Nom, qualité: (Mme ou Mlle) Ferrand, Marguerite Josephine Ida.
      Domicile: Florence (italie).
      Relations: épouse de l'intervenant 2, fille de l'intervenant 3.
      Nom, qualité: (M.) Dumas Davy de La Pailleterie, Alexandre.
      Nom, qualité: (Mme ou Mlle) Calais, Anne.
      Nom, qualité: (M.) Ferrand.
    - Decharge, titres de propriété., 24 mars 1851; MC/ET/XX/1015
      Nom, qualité: (M.) Evrat, Laurent.
      Domicile: Paris (Paris) rue Sainte-Anne, 11.
      Nom, qualité: (M.) Robert.
      Nom, qualité: (M.) Ficatier
    - Cession, garanties, 4000f., 24 mars 1851; MC/ET/XX/1015
      Nom, qualité: (M.) Vasnier, Jacques Francois.